【裁判字號】    99,基簡,19
【裁判日期】    990315
【裁判案由】    清償債務
【裁判全文】
臺灣基隆地方法院民事判決              99年度基簡字第19號
原      告  中國信託商業銀行股份有限公司
法定代理人  甲○○○○
訴訟代理人  簡邦杰
            丙○○
被      告  乙○○
上列當事人間請求清償債務事件，本院於中華民國99年３月３日
辯論終結，茲判決如下：
    主  文
被告應給付原告新臺幣參拾萬捌仟貳佰零陸元及如附表所示之利
息暨違約金。
訴訟費用新臺幣參仟參佰壹拾元由被告負擔。
本判決得為假執行。
    事實及理由要領
一、本件原告固曾於民國（下同）98年９月28日就同一債權聲請
    本院對被告發支付命令（即本院98年度司促字第9459號），
    惟經被告對該支付命令提出異議、視為起訴後，因原告未遵
    期補繳裁判費，業經本院以98年度訴字第430.號裁定駁回其
    訴在案，此業經本院職權調取本院98年度訴字第430.號卷宗
    核閱屬實，故被告抗辯：本件係原告就同一債權重複起訴云
    云，並非實情，先予敘明。
二、原告起訴主張：(一)被告於82年７月２日與其訂立「使用信
    用卡契約」，並領用信用卡乙張，依約被告即得憑卡於各特
    約商店簽帳消費或使用相關產品（例如預借現金等），惟應
    於每月繳款截止日前向原告如數清償或以循環信用方式繳交
    最低應繳金額，其餘未清償之消費帳款，則應按年息20％計
    付利息；如逾期清償時，除喪失循環信用之期限利益外，並
    應就未清償之本金按年息20％計付利息。被告自領得信用卡
    後，即於各特約商店簽帳消費，惟卻未依約支付應付之金額
    ，依約已喪失循環信用之期限利益，債務視為全部到期，計
    至94年８月23日止，尚欠本金164,238.元、利息2,718.元及
    其他費用1,250.元，共計168,206.元及自94年８月24日後依
    約定利率計算之利息未付。(二)被告又於93年１月19日向原
    告申領「中國信託透明現金卡」乙張使用，被告得憑卡向原
    告及參加自動化服務機器跨行共用系統之其他金融機構所設
    置自動提款機器辦理取款、轉帳支用款項，循環使用；借款
    額度最高以新臺幣（下同）50萬元為限，首次可動用額度為
    ６萬元，借款動用期間為１年（屆滿前經原告書面同意，得
    繼續延長），借款利率採固定利率，按年息18.250％計算，
    貸款有效期間屆滿時，遲延履行給付本金或利息時，並按年
    息1.75％加付違約金。詎被告自94年６月29日起即未再依約
    給付，經核算尚欠本金14萬元及自94年６月30日起至清償日
    止按年息18.250％計算之利息暨自94年７月31日起至清償日
    止按年息1.75％計算之違約金未付。(三)綜上，被告共積欠
    原告本金308,206.元及如附表所示之利息暨違約金未付，詎
    迭經原告催討，被告均置之不理等情，為此依消費借貸及使
    用信用卡契約提起本件訴訟，請求判命被告如數給付。
三、被告自認曾向原告申領信用卡及現金卡使用，積欠原告金錢
    等情屬實，惟以：渠曾於95年間與原告協商債務成立，當時
    信用卡加現金卡之債權額僅144,914.元，且系爭信用卡額度
    僅15萬元，又渠曾陸續清償，應未欠原告這麼多錢等語，資
    為抗辯。
四、查原告主張之上開事實，除積欠之金額外，為被告所自認，
    並有原告提出之「中國信託商業銀行信用卡申請書」、「中
    國信託商業銀行信用卡約定條款」、「中國信託現金卡申請
    書」、「借據暨約定書」各１件（以上均影本附卷，原本發
    還）及電腦列印之帳單２件可資佐證，原告此部分之主張自
    堪信為真實。至被告抗辯：渠於95年間與原告協商債務成立
    當時信用卡加現金卡之債權額僅144,914.元，且渠曾陸續清
    償，應未欠原告這麼多錢云云，固據提出協議書附無擔保還
    款計劃影本３件為證，惟經核各該協議書附無擔保還款計劃
    所載，其95年５月24日之債務金額為391,017.元，95年７月
    20日之債務金額降為374,385.元，95年10月２日之債務金額
    再降為356,981.元，確有遞減之情形，惟絕非僅144,914.元
    ，且與原告提出之電腦列印之帳單不符，被告之抗辯尚難信
    為真實。綜上，被告應確有積欠原告如主文第１項所示之信
    用卡消費款本息及現金卡借款本息暨違約金未付，依約應負
    清償之責，從而原告依約（使用信用卡契約及消費借貸）訴
    請被告如數給付，自屬正當，應予准許。
五、訴訟費用（裁判費）3,310.元，依民事訴訟法第78條之規定
    ，應由敗訴之被告負擔，爰一併確定其數額如主文第２項所
    示。
六、本件係「就民事訴訟法第0427條第１項訴訟（關於財產權之
    訴訟，其標的之金額或價額在新臺幣50萬元以下者）適用簡
    易程序所為被告敗訴之判決」，依民事訴訟法第0389條第１
    項第３款規定，應依職權宣告假執行，爰依職權宣告之。
七、據上論結，本件原告之訴為有理由，依民事訴訟法第78條、
    第0436條第２項、第0389條第１項第３款，判決如主文。
中    華    民    國    99    年     3    月    15    日
                  基隆簡易庭法      官  林金發
以上正本係照原本作成。
如不服本判決，應於本判決送達後20日內向本院提出上訴狀（並
附繕本）及繳納上訴裁判費，上訴於本院合議庭。
中    華    民    國    99    年     3    月    15    日
                            法院書記官  莊國南
 ┌───────────────────────────────────────┐
 │附表（98年度基簡字第19號）：                                                  │
 ├──┬─────┬─────┬─────────────┬──────────┤
 │編號│請求之金額│計息之本金│利                      息│違       約       金│
 │    │（新臺幣）│（新臺幣）├────────┬────┼──────────┤
 │    │          │          │起     迄     日│年 利 率│計 算 期 間 及 利 率│
 ├──┼─────┼─────┼────────┼────┼──────────┤
 │ １ │168,206元 │164,238元 │自94年８月24日起│ 20.00％│         無         │
 │    │          │          │至清償日止。    │        │                    │
 ├──┼─────┼─────┼────────┼────┼──────────┤
 │ ２ │140,000元 │140,000元 │自94年６月30日起│ 18.25％│自94年７月31日起至清│
 │    │          │          │至清償日止。    │        │償日止，按年息1.75％│
 │    │          │          │                │        │計算。              │
 ├──┼─────┴─────┴────────┴────┴──────────┤
 │合計│308,206元                                                               │
 └──┴────────────────────────────────────┘

司法院資訊處製作；財團法人民間司法改革基金會備份。
